臺北高等行政法院判決
　　　　　　　　　　　　　　　　　　 95年度簡字第00746號
原　　　告　甲○○
訴訟代理人　丁○○
被　　　告　勞工保險局
代　表　人　乙○○總經理）住.
訴訟代理人　戊○○
　　　　　　丙○○
上列當事人間因勞保事件，原告不服行政院勞工委員會中華民國
95年7 月28日勞訴字第0950025792號訴願決定（發文日期：95年
8 月21日），提起行政訴訟。本院判決如下：
　　主  文
原告之訴駁回。
訴訟費用由原告負擔。
　　事實及理由
一、程序說明：
    本件訴訟標的之價額在新臺幣（下同）20萬元以下，依行政
    訴訟法第229 條第2 項、第1 項第3 款規定及司法院民國（
    下同）92年9 月17日院台廳行一字第23681 號令，應適用簡
    易程序，本院並依同法第233 條第1 項規定，不經言詞辯論
    ，逕行裁判。
二、事實概要：
    原告原以金源商店為投保單位，參加勞工保險為被保險人。
    原告以其因長期搬運重物致「腰椎間盤突出、疑脊椎腔狹窄
    、兩側腰神經根病變」，曾申請92年8 月1 日至93年10月26
    日期間計453 日職業傷害傷病給付在案；復以同一事故傷勢
    未癒，於94年6 月8 日（被告收文日期）檢據繼續申請93年
    10月27日至94年5 月13日期間職業傷害傷病給付。案經被告
    審查，以經調閱原告病歷資料送請專科醫師審查，據醫理見
    解：「林先生（即原告）所受傷害手術治療後，自93年10月
    起應可恢復工作。」等語，乃以94年8 月2 日保給簡字第02
    1108209 號核定所請傷病給付應不予給付。原告不服，向勞
    工保險監理委員會申請審議，經該會以94年11月11日94保監
    審字第2377號審定書駁回。嗣原告再於94年12月26日（被告
    收文日期）檢具就診之財團法人長庚紀念醫院嘉義分院（下
    稱長庚醫院嘉義分院）診斷證明書等資料函送被告，經被告
    重新審查，將檢查報告併同全案再送請專科醫師審查，據醫
    理見解謂：「神經傳導檢查只有在peroneal nerve（腓骨神
    經）有變化，其餘方面尚好，可給付至手術後8 個月，即93
    年12月底應已足敷需求。」等語，乃以95年1 月9 日保給傷
    字第09560005250 號函（下稱原處分）核定自93年10月27日
    給付至93年12月31日止，按原告平均日投保薪資1,400 元之
    50% 發給66日計46,200元，餘所請期間仍不予給付。原告不
    服，向勞工保險監理委員會申請審議，經該會以95年4 月12
    日95保監審字第0449號審定書駁回；原告仍不服，提起訴願
    遭決定駁回後，遂提起行政訴訟。
三、原告主張：原告自開刀完，確實一直未能搬運重物。被告稱
    8 個月可以恢復工作乙節，須視工作性質，原告搬運木炭及
    五金較重，皆還不能工作。原告所申請皆有各大醫院專任醫
    生診斷說明，確無偽造文書，被告應給付。據此，依行政訴
    訟法第5 條第2 項及勞工保險條例第36條規定，求為判決：
    「1.訴願決定、爭議審定及原處分關於後開第2 項部分均撤
    銷。2.應命被告再作成核付原告93,100元之行政處分。3.訴
    訟費用由被告負擔。」云云。
四、被告則以：本件經被告調取原告就診之長庚醫院嘉義分院、
    福音聯合診所、財團法人嘉義基督教醫院及新陽醫院病歷資
    料送請特約專科醫師審查及勞工保險監理委員會亦送請特約
    醫師審查，咸認原告所患至術後8 個月，即核付至93年12月
    31日止已足敷療養需求。原處分核定所請傷病給付自93年10
    月27日起給付至93年12月31日止，按原告平均日投保薪資1,
    400 元之50% 發給66日，計46,200元，餘所請期間應不予給
    付，依法並無不合，求為判決駁回原告之訴等語。
五、按勞工保險條例第34條規定：「（第1 項）被保險人因執行
    職務而致傷害或職業病不能工作，以致未能取得原有薪資，
    正在治療中者，自不能工作之第4 日起，發給職業傷害補償
    費或職業病補償費。…（第2 項）前項因執行職務而致傷病
    之審查準則，由中央主管機關定之。」第36條規定：「職業
    傷害補償費或職業病補償費，均按被保險人平均月投保薪資
    百分之70發給，每半個月給付1 次；如經過1 年尚未痊癒者
    ，其職業傷害補償費或職業病補償費減為平均月投保薪資之
    半數，但以1 年為限。」
六、原告原以金源商店為投保單位，參加勞工保險為被保險人，
    其以因長期搬運重物致「腰椎間盤突出、腰椎退化性關節炎
    併神經根病變、腰椎間盤軟骨破裂併坐骨神經壓迫」，曾申
    請92年8 月1 日至93年10月26日期間計453 日職業傷害傷病
    給付，經被告核付在案；嗣以同一事故傷勢未癒，以「腰椎
    間盤突出、手術（94年4 月9 日）後疑脊椎腔狹窄、兩側腰
    神經根病變」，於94 年6月8 日檢據繼續申請93年10月27日
    至94年5 月13日期間職業傷害傷病給付等情，為兩造所不爭
    ，並有歷次勞工保險傷病給付申請書、傷病給付受理編審清
    單、福音聯合診所診斷證明書、長庚醫院嘉義分院勞工保險
    傷病診斷書附原處分卷足稽，堪認屬實。
七、本件之爭執，在於原告「腰椎間盤突出、手術（94年4 月9
    日）後疑脊椎腔狹窄、兩側腰神經根病變」經治療後何時可
    恢復工作？經查：
  (一)原告此次申請93年10月27日至94年5 月13日期間職業傷害傷
    病給付，檢附福音聯合診所94年5 月13日出具之勞工保險傷
    病診斷書記載：「門診治療：自93年10月27日起至94 年5月
    13日止實際治療95次。經過：94年4 月9 日長庚腰椎間盤手
    術，目前兩側腰椎神經持續疼痛及麻木，疑有脊椎腔狹窄病
    灶。醫師建言：建議復健治療，並神經外科門診追蹤。」等
    語。經被告調取原告於福音聯合診所就診之病歷資料，送請
    專科醫師審查，並依據附於原處分卷之審查意見：「林先生
    （即原告）所受傷害手術治療後，自93年10月起應可恢復工
    作。」以94年8 月2 日保給簡字第021108209 號核定此次所
    請傷病給付應不予給付，固有審查意見表、核定函附原處分
    卷可參。
  (二)惟原告不服，申請審議，經勞工保險監理委員會審定駁回。
    原告不服審定之結果，再於94年12月26日檢具長庚醫院嘉義
    分院94年9 月7 日之檢查報告、長庚醫院嘉義分院94年9 月
    14日之診斷書及工作照片函請被告重新審查，有上開檢查報
    告、診斷書、工作照片及重新審查申請書附原處分卷可稽。
    經被告調取長庚醫院嘉義分院之病歷，依病歷摘要記載：「
    於93年4 月8 日入院，93年4 月9 日手術，正常狀態下於93
    年4 月16日出院，正常狀態下約3 個月可回復正常日常生活
    ，6 個月可恢復一般性工作。」等語。被告將原告就診之長
    庚醫院嘉義分院、福音聯合診所、財團法人嘉義基督教醫院
    及新陽醫院病歷連同原告檢送之上開資料送請專科醫師審查
    ，審查意見略以：「神經傳導檢查只有在PERONEAL NERVE（
    腓骨神經）有變化，其餘方面尚好，可給付至手術後8 個月
    ，即93年12月底應已足敷需求。」等語，有審查意見表附原
    處分卷可稽。復經勞工保險監理委員會亦送請特約專科醫師
    審查，審查意見略以：「依長庚醫院病歷及函覆，林君93年
    4 月8 日入院，93年4 月9 日手術，過程順利於93年4 月16
    日出院，約3 個月可回復正常日常生活，6 個月可恢復一般
    性工作，依長庚門診病歷仍留有神經根病變，依其神經傳導
    檢查僅腓神經有變化。以林君手術順利無併發症之手術，術
    後休息復健，給付8 個月應已足夠，核付至93年12月31日已
    為合理。」等語，亦有審查意見表附審定卷可憑。咸認原告
    所患至術後8 個月，即核付至93年12月31日止已足敷療養需
    求。
  (三)至原告又提出福音聯合診所95年4 月29日出具之診斷證明書
    記載：「病名：再發性腰椎關節炎併右側第5 腰神經根壓迫
    。醫師囑言：自95年4 月14日起在本診所接受診治，避免負
    重3 個月，另需圍腰支架保護腰椎。」主張：於上開期間內
    確實無法工作，且原告所申請皆有各大醫院專任醫生診斷說
    明云云。按勞工保險條例第28條規定，被告於審核勞保給付
    案件時，除以被保險人所檢附之保險資料、診斷書等書面資
    料予以審核外，亦得調查有關之文件，並得通知出具診斷書
    之醫療機構檢送必要之檢查紀錄或有關診療病歷。故專門醫
    師出具之診斷證明僅為參考依據，被告仍應依職權審查被保
    險人之傷病情形，並認定事實後以為核定。依勞工保險局組
    織條例第11條第2 項規定：「本局得視業務需要聘用兼任醫
    師12人至20人... 。」是以，被告於審查時，請特約專科醫
    師陳述醫學上之意見，以提供醫理見解，係借助其專業意見
    ，作為審核給付之參考，核定之權限仍在被告。查原告上開
    福音聯合診所95年4 月29日出具之診斷證明書係證明原告95
    年4 月10日起就診期間之情形，已非此次申請職業傷害傷病
    給付期間之範圍；何況，原告此次申請93年10月27日至94年
    5 月13日期間職業傷害傷病給付，經被告將其申請期間就診
    醫院之診斷書及病歷資料為審核依據，復經被告及勞工保險
    監理委員會之特約專科醫師就原告之「腰椎間盤突出、手術
    （94年4 月9 日）後疑脊椎腔狹窄、兩側腰神經根病變」經
    治療後何時可恢復工作，提供專業意見，被告據以審核並無
    違法。原告上開主張，尚非可採。
八、綜上所述，原處分核定自93年10月27日給付至93年12月31日
    止，按原告平均日投保薪資1,400 元之50% 發給66日計46,2
    00元，餘所請期間仍不予給付，認事用法，並無違誤，爭議
    審定及訴願決定，遞予維持，亦無不合，原告訴請如聲明所
    示，於法無據，應予駁回。
據上論結，本件原告之訴為無理由，依行政訴訟法第98條第3 項
前段、第233 條第1 項，判決如主文。
中　　華　　民　　國　　96　　年　 　3　　月　 29  　 日
                        第五庭法    官    胡方新
上為正本係照原本作成。
本件以訴訟事件所涉及之法律見解具有原則性者為限，始得於本
判決送達後20日內向本院提出上訴狀並表明上訴理由，如已於本
判決宣示後送達前提起上訴者，應於判決送達後20日內補具上訴
理由（均按他造人數附繕本），且經最高行政法院許可後方得上
訴。
中　　華　　民　　國　　96　　年　 　3　　月　 29  　 日
            　　　　　　　　　書 記 官    陳幸潔
